臺灣高雄地方法院刑事判決　　　　　　　　　　　　九十三年度易字第一三一八號
　　公　訴　人　臺灣高雄地方法院檢察署檢察官
　　被　　　告　乙○○
右列被告因傷害案件，經檢察官提起公訴（九十三年度偵字第一四八六五號），本院
判決如左：
    主  文
乙○○傷害人之身體，處有期徒刑參月，如易科罰金，以參佰元折算壹日。木劍壹支
沒收。
    事  實
一、乙○○與甲○○為鄰居關係，經常同在住家附近，位於高雄市○○區○○街九號
    前之公園內散步休閒，然因政治立場不同，乙○○如遇見甲○○，偶會以吐口水
    在地上等方式，對甲○○表示不悅。民國（下同）九十三年五月十九日十九時三
    十分許，彼等二人在前開公園內散步時巧遇，乙○○復對甲○○作出前揭不雅動
    作，經甲○○質問抗議後，二人因而發生口角爭執。詎乙○○僅因一時氣憤，即
    基於傷害人之犯意，立刻返家持以紙張包裹之木劍（起訴書誤載為木棍）返回現
    場，並持該木劍毆打甲○○二下，致甲○○左臉裂傷四乘以零點五公分、左手臂
    裂傷三處共約五乘以零點五公分、右手中指裂傷三乘以零點五公分、右拇指裂傷
    一乘以零點五公分，嗣甲○○兒子辛達國受人通知，趕往案發現場阻止乙○○繼
    續毆擊甲○○，並將甲○○送醫處理。
二、案經甲○○訴由高雄市政府警察局新興分局移送臺灣高雄地方法院檢察署檢察官
    偵查起訴。
    理  由
一、訊據被告乙○○固不否認其於前揭時地與告訴人甲○○發生爭執後，回家持木劍
    返回現場欲毆打告訴人等情，然矢口否認有何傷害之犯行，辯稱：伊雖有回家拿
    木劍打告訴人，但伊不確定有無打到，後來告訴人也有與伊發生拉扯，其父子還
    聯合毆打伊等語，然查：
  (一)右揭犯罪事實，除據告訴人於本院審理時指訴歷歷，亦經證人辛達國於警詢證述
    明確，並有被告不爭執證據能力之高雄市立聯合醫院診斷證明書二紙在卷可稽，
    而其中一紙診斷證明書出具日期雖為案發時間前之九十三年五月「二」日，然經
    本院函詢高雄市立聯合醫院後，經函復告以甲○○確受有前揭傷害，並自九十三
    年五月十九日住院療養至九十三年五月二十二日，九十三年五月「二」日僅為筆
    誤，亦有該院九十三年十一月三日高市聯醫病字第○九三○○○七七一五號函文
    附卷足憑。觀諸告訴人受傷之嚴重情形，乃達左臉裂傷四乘以零點五公分、左手
    臂裂傷三處共約五乘以零點五公分、右手中指裂傷三乘以零點五公分、右拇指裂
    傷一乘以零點五公分，並因此住院長達四天，衡情應無虛偽之理；復參以被告迭
    於偵查及本院審理中均自承其曾返家拿木劍回公園重重毆打告訴人乙節，堪信告
    訴人之指述應為真實。被告辯稱不知有無打到告訴人，顯為卸責之詞，並不足採
    ，其傷害告訴人之犯行，堪予認定。
  (二)至於被告另辯稱後來告訴人也有與伊發生拉扯，其父子還聯合毆打伊等語，並提
    出高雄市立聯合醫院診斷證明書二紙為證，然查：被告於警詢中明確陳稱不要對
    告訴人及辛達國提出傷害告訴，有其警詢筆錄在卷可查，則告訴人及辛達國既未
    經被告訴由檢察官起訴，自非本院審理之範圍；況本件所審酌者乃被告有無傷害
    告訴人之犯行，告訴人父子對被告是否另涉有傷害犯行，乃屬另案審理之問題，
    並不因此脫免被告前揭傷害之罪責，是被告以此抗辯免責，亦不可採，併此敘明
    。
二、核被告乙○○所為，係犯刑法第二百七十七條第一項之普通傷害罪，被告二次毆
    打告訴人之行為，係基於同一傷害犯意及機會所為之接續行為，為接續犯，屬單
  純一罪。又被告係十一年三月十日生，於行為時年為八十二歲，有其個人基本資
    料查詢表附卷可憑，爰依刑法第十八條第三項規定，減輕其刑。爰審酌被告與告
    訴人為多年鄰居，理應和睦相處，竟僅因政治立場不同一時口角，即持木劍傷人
    ，並致告訴人受有前揭嚴重傷勢，且被告到案後仍否認犯行，當庭對告訴人之態
    度不佳，顯無悔改之意，並參酌其犯罪之動機、目的、手段等一切情狀，量處如
    主文所示之刑，並諭知易科罰金之折算標準，以示懲儆。另被告持以傷害告訴人
    之木劍一支，為其所有，業據被告供明在卷，且係供前揭犯罪所用之物，雖未扣
    案，然不能證明業已滅失，仍應依刑法第三十八條第一項第二款併予宣告沒收。
據上論斷，應依刑事訴訟法第二百九十九條第一項前段，刑法第二百七十七條第一項
第十八條第三項、第四十一條第一項前段、第三十八條第一項第二款，罰金罰鍰提高
標準條例第一條前段、第二條，判決如主文。
本案經檢察官丙○○到庭執行職務。
中      華      民      國      九十三      年    十一    月    二十二  日
                                  臺灣高雄地方法院刑事第七庭
                                      審判長法  官孫啟強
                                            法  官  卓立婷
                                            法  官  蔡川富
右正本證明與原本無異。
如不服本判決，應於判決送達後十日內，向本院提出上訴狀。
                                            書記官  邱秋珍
中      華      民      國      九十三      年    十一    月    二十二  日
附錄本罪論罪科刑法條全文：
中華民國刑法第二百七十七條第一項
傷害人之身體或健康者，處三年以下有期徒刑、拘役或一千元以下罰金。
